臺灣臺南地方法院民事裁定
109年度事聲字第89號
異  議  人  吳秀鶯即陳永昌之承當訴訟人
即  聲請人          

異  議  人  林秋蓮即林清池之承當訴訟人
即  相對人          


上列當事人間聲請確定訴訟費用額事件，異議人對於本院司法事
務官於民國109年11月5日所為109年度司聲字第405號裁定異議，
本院裁定如下：
    主    文
兩造異議均駁回。
異議程序費用由異議人各自負擔。
    理    由
一、當事人對於司法事務官處理事件所為之終局處分，得於處分
    送達後10日之不變期間內，以書狀向司法事務官提出異議。
    司法事務官認前項異議有理由時，應另為適當之處分；認異
    議為無理由者，應送請法院裁定之。法院認第1項之異議為
    有理由時，應為適當之裁定；認異議為無理由者，應以裁定
    駁回。民事訴訟法第240之4條第1項前段、第2項、第3項分
    別定有明文。查異議人對本院司法事務官民國109年11月5日
    所為109年度司聲字第405號裁定（下稱原裁定）聲明異議，
    原裁定於109年11月12日送達異議人吳秀鶯即陳永昌之承當
    訴訟人（下稱異議人吳秀鶯），異議人吳秀鶯於同年11月19
    日具狀聲明異議；109年11月16日寄存送達異議人林秋蓮即
    林清池之承當訴訟人（下稱異議人林秋蓮），異議人林秋蓮
    於同年11月19日具狀聲明異議，經司法事務官認異議無理由
    而送請本院裁定，合於前揭規定，先予敘明。
二、異議意旨略以：
㈠、異議人林秋蓮部分：
　⒈兩造間請求分割共有物事件（下稱系爭民事案件），雖經本
    院109年度訴更一字第2號判決駁回異議人林秋蓮之起訴及諭
    知「訴訟費用由異議人林秋蓮負擔」確定在案，然異議人吳
    秀鶯係因為個人利益規劃而繳納鑑價費用及測量費用，應自
    行負擔，又異議人林秋蓮於系爭民事案件訴訟中，已提出撤
    回訴訟之聲請，但異議人吳秀鶯不同意異議人撤回起訴，致
    異議人林秋蓮無法退還3分之2訴訟費用而受有損失，異議人
    吳秀鶯竟仍向異議人林秋蓮請求其所繳納之鑑價費用及測量
    費用，並不公平。
  ⒉系爭民事案件爭訟之土地已依土地法第34條之1出售予訴外人
    張秋冬，如有問題應由張秋冬處理，而張秋冬曾對異議人吳
    秀鶯就爭訟土地提起塗銷抵押權登記事件，獲得勝訴判決確
    定在案，異議人吳秀鶯亦應還返還訴訟費用新臺幣（下同）
    6,500元予張秋冬。
㈡、異議人吳秀鶯部分：異議人吳秀鶯於系爭民事案件審理過程
    中支付2筆測量費各2,400元及1筆鑑定費45,000元，原裁定
    漏算一筆104年11月24日測量費2,400元，但因時間久遠，異
    議人吳秀鶯無法提出收據等語。
三、法院未於訴訟費用之裁判確定其費用額者，第一審受訴法院
    於該裁判有執行力後，應依聲請並得依職權以裁定確定之；
    依第一項確定之訴訟費用額，應於裁定送達之翌日起，加給
    按法定利率計算之利息。民事訴訟法第91條第1項、第3項分
    別定有明文。上開確定訴訟費用額之程序，僅在審究有求償
    權之一造當事人所開列之費用項目，及其提出支付費用之計
    算書等證據，是否屬於訴訟費用之範圍，以確定應負擔訴訟
    費用之他造當事人所應賠償其訴訟費用之數額。至訴訟費用
    究應由何人負擔？按何比例負擔？悉依命負擔訴訟費用之確
    定裁判主文定之，不容於確定訴訟費用額之程序中，更為不
    同之酌定（最高法院98年度台抗字第705號裁定意旨）。
四、經查，兩造間分割共有物事件，前經本院104年度訴字第855
    號民事判決分割，異議人林秋蓮不服提起上訴，經臺灣高等
    法院臺南分院將原判決廢棄發回，嗣經本院109年度訴更一
    字第2號判決確定，並諭知訴訟費用由異議人林秋蓮負擔確
    定在案，已據本院依職權調取上開卷宗審查無誤，堪以認定
    。準此，本院司法事務官據以認定兩造分別支付如附表所示
    之訴訟費用，並依上開確定裁判所為訴訟費用負擔之諭知，
    以原裁定命異議人林秋蓮應給付異議人吳秀鶯47,400元（原
    裁定誤算為45,000元，已於109年12月25日裁定更正為47,40
    0元），及自原裁定送達翌日起至清償日止，按週年利率為5
    ％計算之利息，於法並無不合。異議人林秋蓮異議意旨指摘
    原裁定不當，求予廢棄，為無理由，應予駁回。另異議人吳
    秀鶯固主張漏算一筆104年11月24日測量費2,400元，惟司法
    事務官命異議人吳秀鶯提出收據，異議人吳秀鶯迄今未能提
    出，且本院綜觀系爭民事案件卷內資料，亦未發見任何104
    年11月24日測量費2,400元收據，且異議人部分書狀稱該筆
    費用為3,600元（見原審卷第7頁），時而稱2,400元，卷內
    既無單據可查，則異議人吳秀鶯要求追加104年11月24日測
    量費2,400元，尚難採信，是異議人吳秀鶯異議意旨指摘原
    裁定不當，求予廢棄，亦為無理由，應予駁回。
五、依民事訴訟法第240條之4第3項後段、第95條、第78條規定
    ，裁定如主文。
中　　華　　民　　國　　109 　年　　12　　月　　30　　日
                  民事第三庭      法　官　羅郁棣
以上正本證明與原本無異。
本裁定不得抗告。 
中　　華　　民　　國　　109 　年　　12　　月　　31　　日
　　　　　　　　　　　　　　　　　書記官  周玉茹
附表：                                             
審級 項目 金額（新臺幣） 備註 第一審 訴訟費用 41,689元 （原審第47頁） 由異議人林秋蓮預納及負擔，不予列計。  複丈費及建物測量費 22,000元 （原審第35至43頁） 由異議人林秋蓮預納及負擔，不予列計。  鑑價費 45,000元 （原審第21頁） 由異議人吳秀鶯預納及負擔，異議人林秋蓮負擔。 第二審 訴訟費用 62,533元 （原審第45頁） 由異議人林秋蓮預納及負擔，不予列計。  複丈費及建物測量費 2,400元 （原審第19頁） 由異議人吳秀鶯預納及負擔，異議人林秋蓮負擔。     異議人林秋蓮應給付異議人吳秀鶯之訴訟費用為47,400元 （45,000元＋2,400元＝47,400元）